# 融资租赁公司

提问人：jjyygjt 时间：2016-01-08 08:08:00
陈版，请教您一下！融资租赁公司收取的融资租赁费为按季度支付，另外在签订合同一次性收取手续费，此种情况，融资租赁公司收入确认是否不能简单按照年收入总额按季度平均收取？另外手续费是否也应分期确认收入，不能一次性进入企业损益！！！请指教！

回答人：chenyiwei
是否必须按季逐步使用实际利率办法，还是可以简化为按年进行实际利率法核算，年度内各月按直线法摊销，应根据重要性原则予以判断。只有当后一做法对财务报表整体的影响显著不重大时，才可以接受该简化处理方法。 手续费中对应于实际提供劳务的部分，应根据收入准则中提供劳务收入的相关规定确认收入，不可以简单地在全年各月按直线法分摊；属于变相提前收取的利息的部分，可以与其他利息收入一并按同一原则处理。